【裁判字號】    92,交抗,538
【裁判日期】    920530
【裁判案由】    聲明異議
【裁判全文】
臺灣高等法院臺中分院刑事裁定                    九十二年度交抗字第五三八號
    抗  告  人
    即受處分人  甲○○
右列抗告人因聲明異議案件，不服臺灣臺中地方法院中華民國九十二年五月三十日所
為裁定（九十二年度交聲字第五三八號）提起抗告，本院裁定如左：
    主      文
抗告駁回。
    理      由
一、本件經本院審酌結果，認為原審法院所為異議駁回之裁定，並無不合，應予維持
    ，並引用原審法院之證據及理由（如附件）。
二、抗告意旨雖以：抗告人所有自小客車排氣量九七○ＣＣ，而行駛國道內側道，正
    常行駛，時速未低於八十公里，而路標為標明清楚（一○○○ＣＣ不能行駛內側
    ），警察執勤過當云云。惟查：汽車行駛於同向三車道路段，大型車與排氣量小
    於一千立方公分或行駛速率低於每小時八十公里之較慢速車輛，應行駛於外側車
    道，為超越同向之前車時得暫時利用中線車道超越前車，禁止行駛或變換車道行
    駛內側車道，已明定於高速公路交通管制規則第八條第一項第三款。此為所有行
    駛於高速公路之駕駛人所應遵守者，實無待於特別標示，抗告人仍執前詞，提起
    抗告，並無理由，應予駁回。
三、爰依道路交通事件處理辦法第二十五條、第二十六條、刑事訴訟法第四百十二條
    裁定如主文。
中      華      民      國      九十二     年     七      月     七     日
                                臺灣高等法院臺中分院刑事第五庭
                                      審判長法  官  袁  從  楨
                                            法  官  姚  勳  昌
                                            法  官  郭  同  奇
右正本證明與原本無異。
不得抗告。
                                            書記官  陳  玫  伶
中      華      民      國      九十二     年     七      月     八     日
                                                                        Ｒ
台灣台中地方法院交通事件裁定                  九十二年度交聲字第三八０號
    原處分機關  交通部公路總局豐原監理站
    受處分人
    即異議人    甲○○  男四十二歲( 民國○○年○月○○○日生)
       住台中縣后里鄉○○路一九九巷九六號
                        身分證統一編號：Ｌ一二一三三七四一號
右列受處分人因違反道路交通管理處罰條例案件，對於交通部公路總局豐原監理站九
十二年四月三日所為之處分（豐監稽違六三字第Ｚ00000000號裁決書）聲明
異議，本院裁定如左：
    主  文
異議駁回。
    理  由
一、按汽車行駛於高速公路或設站管制之道路，而不遵守管制之規定者，處汽車駕駛
    人新台幣三千元以上六千元以下罰鍰，並記違規點數一點。道路交通管理處罰條
    例第三十三條第一項及第六十三條第一項第一款定有明文。又依高速公路交通管
    制規則第八條第一項第二款前段之規定：汽車行駛於同向三車道路段，大型車與
    排氣量小於一千立方公分或行駛速率低於每小時八十公里之較慢速車輛，應行駛
    於外側車道，為超越同向之前車時得暫時利用中線車道超越前車，禁止行駛或變
    換車道行駛內側車道。
二、本件受處分人甲○○異議意旨略以：如一千ＣＣ以下不能行駛內側也要在路標標
    示清楚，本車雖九七０ＣＣ，但牌照稅、燃料稅也是以一千ＣＣ繳稅，原處分於
    法不合，請求撤銷等語。
三、查本件受處分人即異議人甲○○駕駛車牌ＹＡ－４７０２號自小客車於九十二年
    三月七日九時廿五分於國道南一七六公里處於同向三線道排氣量低於一千ＣＣ而
    行駛內側道，經警舉發之事實，有國道公路警察局舉發道路交通管理事件通知單
    一份附卷可稽，而受處分人所有自小客車排氣量九七００ＣＣ，而行駛國道內側
    道為異議人所不否認，則按警察為維持交通秩序，依法執行職務，立場應是客觀
    公正，且與受處分人素不相識，亦無宿怨，當無故意誣攀之理，是其所為舉發，
    應屬依法有據，異議人所辯尚非可採。從而原處分機關援引首揭規定所為之處分
    ，於法並無不合。本件異議為無理由，應予駁回。
四、據上論斷，應依道路交通管理處罰條例第八十七條第二項、道路交通案件處理辦
    法第十九條，裁定如主文。
中    華    民    國      九十二     年       五       月      三十     日
                                 臺灣臺中地方法院交通法庭
                                       法  官  郭  德  進
右正本證明與原本無異。
如不服本裁定應於送達後五日內向本院提出抗告狀。
                                       書記官
中    華    民    國      九十二     年       六       月      五    日
                                                                        Ｂ


司法院資訊處製作；財團法人民間司法改革基金會備份。
